【裁判字號】    97,審小上,26
【裁判日期】    971021
【裁判案由】    返還信用卡消費款
【裁判全文】
臺灣臺北地方法院民事裁定            97年度審小上字第26號
    上  訴  人  美商花旗銀行股份有限公司
    法定代理人  甲○○
    被 上 訴人  乙○○
上列當事人間返還信用卡消費款事件，上訴人對於中華民國97年
9月9日本院新店簡易庭97 年度店小字第912號第一審小額民事判
決，提起上訴，本院裁定如下：
    主  文
上訴駁回。
第二審訴訟費用新台幣壹仟伍佰元由上訴人負擔。
    理  由
一、按對於小額訴訟之第一審裁判，非以其違背法令為理由，不
    得上訴或抗告，民事訴訟法第436 條之24定有明文。故對於
    小額訴訟提起上訴時，應依同法第436 條之25規定應於上訴
    狀或理由書具體指摘原判決如何違背法令並揭示所違背法規
    之條項或內容，如僅泛指原判決不適用法規或適用法規不當
    等情，難認為已對第一審判決之違背法令有具體之指摘，上
    訴自難認為合法。又民事訴訟法第436條之32第2項規定於小
    額事件之上訴程序並不準用同法第469條第6款規定，上開違
    背法令之理由，並不包括判決不備理由或理由矛盾之情形，
    故對於小額程序第一審裁判，自不得以第一審判決有「不備
    理由」或「理由矛盾」之違法情形為上訴理由。
二、本件上訴意旨略以：原審認訴外人葉竣誌（原名葉永和）係
    於民國92年10月20日向上訴人申請威士信用卡，故上開信用
    卡債務自不在被上訴人於81 年12月7日簽署之保證範圍之列
    ，顯係原審誤認信用卡申請書西元1992年為92年所致。再者
    ，被上訴人簽署之保證書載敘：「APP （按指業務承辦單位
    ）要求找到保人本人以後再告訴對保一節」等語，原審據此
    解謮為被上訴人係在不知情下簽署保證書，故無保證之意，
    惟上訴人認係被上訴人對保時不願讓第三人知悉所為之註記
    ，可見原審判決顯有理由不備且矛盾之違背法令情形。惟查
    ，上訴人指摘原判決上開理由不備及矛盾之事由，並不在得
    上訴之範圍，至上訴人其他之上訴理由，並未具體說明原判
    決有何不適用法規或適用法規不當之情形，並揭示該法規之
    條項或其內容，或有其他合於民事訴訟法第469條第1款至第
    5 款之事實，自難認已有具體指摘原判決違背法令之內容。
    揆諸首揭說明，本件上訴人之上訴自屬不合法，不應准許
三、上訴人應負擔之第二審訴訟費用額確定為新台幣1,500元。
四、據上論結，本件上訴為不合法，依民事訴訟法第436條之32
    第1項、第2項、第444條第1項前段、第436條之19、第95條
    、第78條，裁定如主文。
中    華    民    國    97    年    10    月    21    日
                        民事第六庭審判長法官  劉坤典
                                        法官  林麗真
                                        法官  傅中樂
以上正本係照原本作成。
本裁定不得再抗告。
中    華    民    國    97    年    10    月    21    日
                                      書記官  王文心


司法院資訊處製作；財團法人民間司法改革基金會備份。
